【裁判字號】    95,家抗,17
【裁判日期】    950411
【裁判案由】    拋棄繼承
【裁判全文】
臺灣臺北地方法院民事裁定              95年度家抗字第17號
抗  告  人  乙○○
上列當事人間聲請拋棄繼承事件，抗告人對於民國95年2月9日本
院95年度繼字第158號第一審裁定提起抗告，本院裁定如下：
    主        文
抗告駁回。
抗告費用由抗告人負擔。
    理        由
一、抗告人在原審以：被繼承人甲○○係於民國65年10月8日死
    亡，抗告人係被繼承人甲○○之女，本件遺產土地為共有地
    ，僅被繼承人甲○○之配偶楊陳寶猜知悉而已，抗告人毫不
    知情，詎於95年1 月24日接獲同年月日接獲被繼承人甲○○
    遺產地價稅單始知悉繼承土地遺產一事，爰聲明拋棄繼承，
    經原審裁定駁回，顯有不當，爰依法提出抗告，請求廢棄原
    裁定云云。
二、按抗告法院認抗告為不合法或無理由者，應為駁回抗告之裁
    定（非訟事件法第46條準用民事訴訟法第492 條第1 項、第
    495條之1第1項、第449條第1項 規定參照）。
三、按繼承人拋棄其繼承權，應於知悉其得繼承之時起2個月內
    以書面向法院為之，民法第1174條第1 項、第2 項前段定有
    明文。
四、經查：抗告人於65年10月8 日即已知悉被繼承人甲○○死亡
    之事，此為抗告人所自陳，並經證人吳宗佰即抗告人之夫證
    述明確（見95年3 月29日準備程序筆錄），是以抗告人早已
    知悉其得為繼承之事。至抗告人辯稱：不知有土地遺產一事
    云云，惟繼承人自繼承開始時，承受被繼承人財產上之一切
    權利、義務（民法第1148條本文規定參照），繼承人縱使不
    知被繼承人於死亡時有何遺產（含財產、負債），亦與繼承
    人所得概括繼承之權利無涉，故抗告人既於65年10月8 日即
    已知悉其得繼承，遲至95年1 月27日始具狀向本院聲明拋棄
    繼承權（見抗告人聲明拋棄繼承狀收文戳），已逾2 個月之
    拋棄繼承期間，其聲明於法不合，原審裁定駁回其聲請，即
    屬正當。抗告意旨指摘原裁定不當，求予廢棄改判，為無理
    由，應予駁回。
五、據上結論，本件抗告為無理由，爰裁定如主文。
中    華    民    國    95    年    4     月    11    日
                    家事法庭審判長法  官  俞慧君
                                  法  官  彭南元
                                  法  官  蔡惠如
上為正本係照原本作成
本裁定除以適用法規顯有錯誤為理由，並經本院許可外，不得再
抗告。
如提起再抗告，應於收受送達後10日內向本院提出再抗告狀，應
同時表明再抗告理由，且繳納再抗告費新臺幣1,000元。
中    華    民    國    95    年    4     月    11    日
                                  書記官  周玉琦
參考法條：
非訟事件法第45條：
抗告法院之裁定，以抗告不合法而駁回者，不得再為抗告。但得
向原法院提出異議。
前項異議，準用民事訴訟法第484 條第2項及第3項之規定。
除前2 項之情形外，對於抗告法院之裁定再為抗告，僅得以其適
用法規顯有錯誤為理由，並經原法院之許可者為限。
前項許可，以原裁定所涉及之法律見解具有原則上重要性者為限
。
民事訴訟法第436 條之3 第3 項、第4 項及第436 條之6 之規定
，於第3項之抗告準用之。
民事訴訟法第436條之3
對於簡易訴訟程序之第二審裁判，提起第三審上訴或抗告，須經
原裁判法院之許可。
前項許可，以訴訟事件所涉及之法律見解具有原則上之重要性者
為限。
第 1 項之上訴或抗告，為裁判之原法院認為應行許可者，應添具
意見書，
敘明合於前項規定之理由，逕將卷宗送最高法院；認為不應許可
者，應以裁定駁回其上訴或抗告。
前項裁定得逕向最高法院抗告。
民事訴訟法第436條之6
對於簡易訴訟程序之裁判，逕向最高法院提起上訴或抗告，經以
上訴或抗告無理由為駁回之裁判者，不得更以同一理由提起再審
之訴或聲請再審。


司法院資訊處製作；財團法人民間司法改革基金會備份。
